臺灣基隆地方法院刑事判決　　　　　　　 94年度訴字第844號
公　訴　人　臺灣基隆地方法院檢察署檢察官
被　　　告　丙○○
　　　　　　　　　　（另案於臺灣基隆看守所羈押中）
指定辯護人　本院公設辯護人乙○○
上列被告因違反槍砲彈藥刀械管制條例案件，經檢察官提起公訴
（94年度偵字第1955號），本院判決如下︰
    主  文
丙○○未經許可持有可發射子彈具有殺傷力之槍枝，累犯，處有
期徒刑參年貳月，併科罰金新臺幣壹拾萬元，罰金如易服勞役，
以新臺幣玖佰元即銀元參佰元折算壹日。扣案之改造手槍（槍枝
管制編號0000000000）壹枝（含彈匣壹個）、制式子彈貳顆、土
造子彈參顆、彈匣壹個均沒收。
    事  實
一、丙○○曾因毒品危害防制條例案件，經本院判處有期徒刑
    4月確定，於民國93年6月4日執行完畢，詎仍不知警惕，復
    於94年3月15日22時許，在國道中山高速公路汐止交流道附
    近，以新臺幣30,000元之代價，向年籍不詳綽號「小楊」之
    成年男子購買經改裝金屬槍管之仿貝瑞塔玩具手槍、槍身組
    合土造金屬滑套、擊錘改造而具有殺傷力改造手槍1把（含
    彈匣2個）、具殺傷力之制式子彈3顆及土造子彈9顆（金屬
    彈殼加裝金屬彈頭）而非法持有之，並旋帶至萬里鄉野柳附
    近海邊試射4顆土造子彈。嗣為警分於94年5月8日17時30分
    許，在丙○○位於基隆市安樂區○○○路158號12樓租屋處
    搜獲上開改造手槍1支（含彈匣1個）、制式子彈3顆（經鑑
    識人員試射1顆），丙○○於警查獲上情後，復供出其住處
    仍有土造子彈等情，乃經警於同日22時許帶同丙○○至其臺
    北縣萬里鄉○○路162號住處，再起獲具殺傷力之土造子彈5
    顆（經鑑識人員試射2顆）、彈匣1個及非違禁物之雷射瞄準
    器玩具1具，而查獲上情。
二、案經基隆市警察局第1分局報告臺灣基隆地方法院檢察署檢
    察官偵查起訴。
    理  由
一、上開犯行，業據被告於警詢、檢察官偵查，及本院審理中坦
    承不諱，並有改造手槍（槍枝管制編號0000000000）1枝、
    彈匣2個、制式子彈3顆（經鑑定人員試射1顆）、土造子彈5
    顆（經鑑定人員試射2顆）扣案可憑；且上開槍、彈經送內
    政部警政署刑事警察局鑑定結果覆稱：「1.送鑑制式手槍壹
    支（槍枝管制編號0000 000000），認均係由仿BERETTA 廠
    半自動手槍製造之玩具手槍槍身組合土造金屬滑套、槍管及
    擊錘而成之改造手槍，雖送鑑槍枝扳機複動功能已損壞，惟
    仍可以單動方式擊發子彈使用，認具殺傷力；2.送鑑制式子
    彈3顆，認均係口徑9mm之制式子彈（試射1顆），均具殺傷
    力；3.送鑑子彈5顆，認均係由土造金屬彈殼加裝直徑9.0mm
    金屬彈頭而成之土造子彈，經採樣2顆試射結果，均可擊發
    ，認均具殺傷力。」等情，有該局94年6月2日刑鑑字第0940
    075569號槍彈鑑定書暨照片10張在卷可佐，被告之自白與事
    實相符，可以採信。被告之犯行，事證明確，應依法論科。
二、核被告所為，係犯槍砲彈藥刀械管制條例第8條第4項之未經
    許可持有其他可發射子彈具有殺傷力槍枝、槍砲彈藥刀械管
    制條例第12條第4項之未經許可持有子彈罪。被告持有槍、
    彈之行為，具有行為繼續之性質，為繼續犯，應論以單純一
    罪。又被告以一持有行為，分別觸犯構成要件不相同之上述
    2 罪名，為異種想像競合犯，應從一重之未經許可持有其他
    可發射子彈具有殺傷力槍枝罪處斷。其有事實欄所載有期徒
    刑執行完畢之情形，有臺灣高等法院被告前案紀錄表附卷可
    稽，其於5年以內再犯本件有期徒刑以上之罪，為累犯，依
    刑法第47條規定加重其刑。爰審酌被告之坦承犯行，且無持
    用上開槍、彈另犯其他罪行，對社會治安危害程度非鉅，其
    犯後態度良好等一切情狀，量處如主文所示之刑，併就罰金
    部分諭知易服勞役之折算標準。扣案之改造手槍（槍枝管制
    編號0000000000）1枝、彈匣2個、具殺傷力之制式子彈2顆
    （原3顆，經鑑定人員試射1顆）、土造子彈3顆（原5顆，經
    鑑定人員試射2顆），均屬違禁物，自應依刑法第38條第1項
    第1款之規定，均宣告沒收（查獲扣案之另1顆制式子彈及另
    2 顆土造子彈，業經鑑驗試射而告滅失，毋庸宣告沒收）。
    至於雷射瞄準器玩具1具，非屬違禁物，雖為被告所有，但
    與本案無關，無宣告沒收之依據，附此敘明。
據上論斷，應依刑事訴訟法第299條第1項前段，槍砲彈藥刀械管
制條例第8條第4項、第12條第4項，刑法第11條前段、第55條、
第47條、第42條第2項、第38條第1項第1款，罰金罰鍰提高標準
條例第2條，現行法規所定貨幣單位折算新台幣條例第2條，判決
如主文。
本案經檢察官甲○○到庭執行職務。
中　　華　　民　　國　　94　　年　　11　　月　　30　　日
                  刑事第三庭審判長法  官    王福康
                                  法  官    齊  潔
                                  法  官    何怡穎
以上正本證明與原本無異。
對於本件判決如有不服，應於收受送達後10日內向本院提出上訴
書狀，上訴於臺灣高等法院，並按他造當事之人數附具繕本。
中　　華　　民　　國　　94　　年　　11　　月　　30　　日
                                  書記官    李繼業
附錄本案論罪科刑法條
槍砲彈藥刀械管制條例第8條第4項
未經許可，持有、寄藏或意圖販賣而陳列第1項所列槍枝者，處3
年以上10年以下有期徒刑，併科新臺幣700萬元以下罰金。
槍砲彈藥刀械管制條例第12條第4項
未經許可，持有、寄藏或意圖販賣而陳列子彈者，處5年以下有
期徒刑，併科新台幣300萬元以下罰金。
